Inventaris van het archief van de Algemene Rekenkamer 1814-1919: Bureau Nationale Schuld (NS)
Nationaal Archief, Den Haag
- Grootboeken, B.
  - Nationale werkelijke schuld 2 1/2%, 1815-1852; 580-1137
    - letter/deel C - 3, 665
    - letter/deel C - 4, 666
    - letter/deel C - 5, 667
    - letter/deel C - 6, 668
    - letter/deel C - 7, 669
    - letter/deel C - 8, 670
    - letter/deel C - 9, 671
    - letter/deel C - 10, 672
    - letter/deel C - 11, 673
    - letter/deel C - 12, 674
    - letter/deel C - 13, 675
    - letter/deel C - 14, 676
    - letter/deel C - 15, 677
    - letter/deel C - 16, 678
    - letter/deel C - 17, 679
    - letter/deel D - 1, 680
    - letter/deel D - 2, 681
    - letter/deel D - 3, 682
    - letter/deel D - 4, 683
    - letter/deel D - 5, 684
    - letter/deel D - 6, 685
    - letter/deel D - 7, 686
    - letter/deel D - 8, 687
    - letter/deel D - 9, 688
    - letter/deel D - 10, 689
    - letter/deel D - 11, 690
    - letter/deel D - 12, 691
    - letter/deel D - 13, 692
    - letter/deel D - 14, 693
    - letter/deel D - 15, 694
    - letter/deel D - 16, 695
    - letter/deel D - 17, 696
    - letter/deel D - 18, 697
    - letter/deel D - 19, 698
    - letter/deel D - 20, 699
    - letter/deel D - 21, 700
    - letter/deel D - 22, 701
    - letter/deel E - 1, 702
    - letter/deel E - 2, 703
    - letter/deel E - 3, 704
    - letter/deel E - 4, 705
    - letter/deel E - 5, 706
    - letter/deel E - 6, 707
    - letter/deel E - 7, 708
    - letter/deel E - 8, 709
    - letter/deel E - 9, 710
    - letter/deel E - 10, 711
    - letter/deel E - 11, 712
    - letter/deel E - 12, 713
    - letter/deel F - 1, 714
    - letter/deel F - 2, 715
    - letter/deel F - 3, 716
    - letter/deel F - 4, 717
    - letter/deel F - 5, 718
    - letter/deel F - 6, 719
    - letter/deel F - 7, 720
    - letter/deel F - 8, 721
    - letter/deel F - 9, 722
    - letter/deel G - 1, 723
    - letter/deel G - 2, 724
    - letter/deel G - 3, 725
    - letter/deel G - 4, 726
    - letter/deel G - 5, 727
    - letter/deel G - 6, 728
    - letter/deel G - 7, 729
    - letter/deel G - 8, 730
    - letter/deel G - 9, 731
    - letter/deel G - 10, 732
    - letter/deel G - 11, 733
    - letter/deel G - 12, 734
    - letter/deel G - 13, 735
    - letter/deel G - 14, 736
    - letter/deel G - 15, 737
    - letter/deel G - 16, 738
    - letter/deel G - 17, 739
    - letter/deel G - 18, 740
    - letter/deel G - 19, 741
    - letter/deel G - 20, 742
    - letter/deel G - 21, 743
    - letter/deel G - 22, 744
    - letter/deel G - 23, 745
    - letter/deel G - 24, 746
    - letter/deel G - 25, 747
    - letter/deel G - 26, 748
    - letter/deel G - 27, 749
    - letter/deel H - 1, 750
    - letter/deel H - 2, 751
    - letter/deel H - 3, 752
    - letter/deel H - 4, 753
    - letter/deel H - 5, 754
    - letter/deel H - 6, 755
    - letter/deel H - 7, 756
    - letter/deel H - 8, 757
    - letter/deel H - 9, 758
    - letter/deel H - 10, 759
    - letter/deel H - 11, 760
    - letter/deel H - 12, 761
    - letter/deel H - 13, 762
    - letter/deel H - 14, 763
    - letter/deel H - 15, 764
    - letter/deel H - 16, 765
    - letter/deel H - 17, 766
    - letter/deel H - 18, 767
    - letter/deel H - 19, 768
    - letter/deel H - 20, 769
    - letter/deel H - 21, 770
    - letter/deel H - 22, 771
    - letter/deel H - 23, 772
    - letter/deel H - 24, 773
    - letter/deel H - 25, 774
    - letter/deel H - 26, 775
    - letter/deel H - 27, 776
    - letter/deel H - 28, 777
    - letter/deel H - 29, 778
    - letter/deel H - 30, 779
    - letter/deel H - 31, 780
    - letter/deel H - 32, 781
    - letter/deel H - 33, 782
    - letter/deel H - 34, 783
    - letter/deel H - 35, 784
    - letter/deel H - 36, 785
    - letter/deel H - 37, 786
    - letter/deel H - 38, 787
    - letter/deel H - 39, 788
    - letter/deel H - 40, 789
    - letter/deel H - 41, 790
    - letter/deel H - 42, 791
    - letter/deel H - 43, 792
    - letter/deel H - 44, 793
    - letter/deel I - 1, 794
    - letter/deel I - 2, 795
    - letter/deel I - 3, 796
    - letter/deel I - 4, 797
    - letter/deel I - 5, 798
    - letter/deel I - 6, 799
    - letter/deel I - 7, 800
    - letter/deel I - 8, 801
    - letter/deel I - 9, 802
    - letter/deel I - 10, 803
    - letter/deel I - 11, 804
    - letter/deel I - 12, 805
    - letter/deel I - 13, 806
    - letter/deel I - 14, 807
    - letter/deel I - 15, 808
    - letter/deel I - 16, 809
    - letter/deel I - 17, 810
    - letter/deel I - 18, 811
    - letter/deel I - 19, 812
    - letter/deel K - 1, 813
    - letter/deel K - 2, 814
    - letter/deel K - 3, 815
    - letter/deel K - 4, 816
    - letter/deel K - 5, 817
    - letter/deel K - 6, 818
    - letter/deel K - 7, 819
    - letter/deel K - 8, 820
    - letter/deel K - 9, 821
    - letter/deel K - 10, 822
    - letter/deel K - 11, 823
    - letter/deel K - 12, 824
    - letter/deel K - 13, 825
    - letter/deel K - 14, 826
    - letter/deel K - 15, 827
    - letter/deel K - 16, 828
    - letter/deel K - 17, 829
    - letter/deel K - 18, 830
    - letter/deel K - 19, 831
    - letter/deel K - 20, 832
    - letter/deel K - 21, 833
    - letter/deel K - 22, 834
    - letter/deel K - 23, 835
    - letter/deel K - 24, 836
    - letter/deel K - 25, 837
    - letter/deel K - 26, 838
    - letter/deel K - 27, 839
    - letter/deel K - 28, 840
    - letter/deel K - 29, 841
    - letter/deel K - 30, 842
    - letter/deel K - 31, 843
    - letter/deel K - 32, 844
    - letter/deel K - 33, 845
    - letter/deel K - 34, 846
    - letter/deel K - 35, 847
    - letter/deel K - 36, 848
    - letter/deel L - 1, 849
    - letter/deel L - 2, 850
    - letter/deel L - 3, 851
    - letter/deel L - 4, 852
    - letter/deel L - 5, 853
    - letter/deel L - 6, 854
    - letter/deel L - 7, 855
    - letter/deel L - 8, 856
    - letter/deel L - 9, 857
    - letter/deel L - 10, 858
    - letter/deel L - 11, 859
    - letter/deel L - 12, 860
    - letter/deel L - 13, 861
    - letter/deel L - 14, 862
    - letter/deel L - 15, 863
    - letter/deel L - 16, 864
    - letter/deel L - 17, 865
    - letter/deel L - 18, 866
    - letter/deel L - 19, 867
    - letter/deel L - 20, 868
    - letter/deel L - 21, 869
    - letter/deel L - 22, 870
    - letter/deel L - 23, 871
    - letter/deel L - 24, 872
    - letter/deel L - 25, 873
    - letter/deel L - 26, 874
    - letter/deel L - 27, 875
    - letter/deel L - 28, 876
    - letter/deel L - 29, 877
    - letter/deel M - 1, 878
    - letter/deel M - 2, 879
    - letter/deel M - 3, 880
    - letter/deel M - 4, 881
    - letter/deel M - 5, 882
    - letter/deel M - 6, 883
    - letter/deel M - 7, 884
    - letter/deel M - 8, 885
    - letter/deel M - 9, 886
    - letter/deel M - 10, 887
    - letter/deel M - 11, 888
    - letter/deel M - 12, 889
    - letter/deel M - 13, 890
    - letter/deel M - 14, 891
    - letter/deel M - 15, 892
    - letter/deel M - 16, 893
    - letter/deel M - 17, 894
    - letter/deel M - 18, 895
    - letter/deel M - 19, 896
    - letter/deel M - 20, 897
    - letter/deel M - 21, 898
    - letter/deel M - 22, 899
    - letter/deel M - 23, 900
    - letter/deel M - 24, 901
    - letter/deel M - 25, 902
    - letter/deel M - 26, 903
    - letter/deel M - 27, 904
    - letter/deel M - 28, 905
    - letter/deel M - 29, 906
    - letter/deel M - 30, 907
    - letter/deel M - 31, 908
    - letter/deel N - 1, 909
    - letter/deel N - 2, 910
    - letter/deel N - 3, 911
    - letter/deel N - 4, 912
    - letter/deel N - 5, 913
    - letter/deel N - 6, 914
    - letter/deel N - 7, 915
    - letter/deel N - 8, 916
    - letter/deel K - 9, 917
    - letter/deel N - 10, 918
    - letter/deel N - 11, 919
    - letter/deel N - 12, 920
    - letter/deel O - 1, 921
    - letter/deel O - 2, 922
    - letter/deel O - 3, 923
    - letter/deel O - 4, 924
    - letter/deel O - 5, 925
    - letter/deel O - 6, 926
    - letter/deel O - 7, 927
    - letter/deel O - 8, 928
    - letter/deel O - 9, 929
    - letter/deel O - 10, 930
    - letter/deel O - 11, 931
    - letter/deel O - 12, 932
    - letter/deel O - 13, 933
    - letter/deel O - 14, 934
    - letter/deel O - 15, 935
    - letter/deel O - 16, 936
    - letter/deel O - 17, 937
    - letter/deel O - 18, 938
    - letter/deel O - 19, 939
    - letter/deel O - 20, 940
    - letter/deel O - 21, 941
    - letter/deel O - 22, 942
    - letter/deel P - 1, 943
    - letter/deel P - 2, 944
    - letter/deel P - 3, 945
    - letter/deel P - 4, 946
    - letter/deel P - 5, 947
    - letter/deel P - 6, 948
    - letter/deel P - 7, 949
    - letter/deel P - 8, 950
    - letter/deel P - 9, 951
    - letter/deel P - 10, 952
    - letter/deel P - 11, 953
    - letter/deel P - 12, 954
    - letter/deel P - 13, 955
    - letter/deel P - 14, 956
    - letter/deel P - 15, 957
    - letter/deel P - 16, 958
    - letter/deel P - 17, 959
    - letter/deel P - 18, 960
    - letter/deel Q, 961
    - letter/deel R - 1, 962
    - letter/deel R - 2, 963
    - letter/deel R - 3, 964
    - letter/deel R - 4, 965
    - letter/deel R - 5, 966
    - letter/deel R - 6, 967
    - letter/deel R - 7, 968
    - letter/deel R - 8, 969
    - letter/deel R - 9, 970
    - letter/deel R - 10, 971
    - letter/deel R - 11, 972
    - letter/deel R - 12, 973
    - letter/deel R - 13, 974
    - letter/deel R - 14, 975
    - letter/deel R - 15, 976
    - letter/deel R - 16, 977
    - letter/deel R - 17, 978
    - letter/deel R - 18, 979
    - letter/deel R - 19, 980
    - letter/deel R - 20, 981
    - letter/deel R - 21, 982
    - letter/deel R - 22, 983
    - letter/deel R - 23, 984
    - letter/deel R - 24, 985
    - letter/deel R - 25, 986
    - letter/deel R - 26, 987
    - letter/deel R - 27, 988
    - letter/deel S - 1, 989
    - letter/deel S - 2, 990
    - letter/deel S - 3, 991
    - letter/deel S - 4, 992
    - letter/deel S - 5, 993
    - letter/deel S - 6, 994
    - letter/deel S - 7, 995
    - letter/deel S - 8, 996
    - letter/deel S - 9, 997
    - letter/deel S - 10, 998
    - letter/deel S - 11, 999
    - letter/deel S - 12, 1000
    - letter/deel S - 13, 1001
    - letter/deel S - 14, 1002
    - letter/deel S - 15, 1003
    - letter/deel S - 16, 1004
    - letter/deel S - 17, 1005
    - letter/deel S - 18, 1006
    - letter/deel S - 19, 1007
    - letter/deel S - 20, 1008
    - letter/deel S - 21, 1009
    - letter/deel S - 22, 1010
    - letter/deel S - 23, 1011
    - letter/deel S - 24, 1012
    - letter/deel S - 25, 1013
    - letter/deel S - 26, 1014
    - letter/deel S - 27, 1015
    - letter/deel S - 28, 1016
    - letter/deel S - 29, 1017
    - letter/deel S - 30, 1018
    - letter/deel S - 31, 1019
    - letter/deel S - 32, 1020
    - letter/deel S - 33, 1021
    - letter/deel S - 34, 1022
    - letter/deel S - 35, 1023
    - letter/deel S - 36, 1024
    - letter/deel S - 37, 1025
    - letter/deel S - 38, 1026
    - letter/deel S - 39, 1027
    - letter/deel S - 40, 1028
    - letter/deel S - 41, 1029
    - letter/deel S - 42, 1030
    - letter/deel S - 43, 1031
    - letter/deel S - 44, 1032
    - letter/deel S - 45, 1033
    - letter/deel S - 46, 1034
    - letter/deel S - 47, 1035
    - letter/deel S - 48, 1036
    - letter/deel S - 49, 1037
    - letter/deel S - 50, 1038
    - letter/deel S - 51, 1039
    - letter/deel S - 52, 1040
    - letter/deel S - 53, 1041
    - letter/deel S - 54, 1042
    - letter/deel S - 55, 1043
    - letter/deel S - 56, 1044
    - letter/deel S - 57, 1045
    - letter/deel S - 58, 1046
    - letter/deel T - 1, 1047
    - letter/deel T - 2, 1048
    - letter/deel T - 3, 1049
    - letter/deel T - 4, 1050
    - letter/deel T - 5, 1051
    - letter/deel T - 6, 1052
    - letter/deel T - 7, 1053
    - letter/deel T - 8, 1054
    - letter/deel T - 9, 1055
    - letter/deel T - 10, 1056
    - letter/deel T - 11, 1057
    - letter/deel T - 12, 1058
    - letter/deel T - 13, 1059
    - letter/deel T - 14, 1060
    - letter/deel T - 15, 1061
    - letter/deel T - 16, 1062
    - letter/deel T - 17, 1063
    - letter/deel T - 18, 1064
    - letter/deel U - 1, 1065
    - letter/deel U - 2, 1066
    - letter/deel U - 3, 1067
    - letter/deel U - 4, 1068
    - letter/deel V - 1, 1069
    - letter/deel V - 2, 1070
    - letter/deel V - 3, 1071
    - letter/deel V - 4, 1072
    - letter/deel V - 5, 1073
    - letter/deel V - 6, 1074
    - letter/deel V - 7, 1075
    - letter/deel V - 8, 1076
    - letter/deel V - 9, 1077
    - letter/deel V - 10, 1078
    - letter/deel V - 11, 1079
    - letter/deel V - 12, 1080
    - letter/deel V - 13, 1081
    - letter/deel V - 14, 1082
    - letter/deel V - 15, 1083
    - letter/deel V - 16, 1084
    - letter/deel V - 17, 1085
    - letter/deel V - 18, 1086
    - letter/deel V - 19, 1087
    - letter/deel V - 20, 1088
    - letter/deel V - 21, 1089
    - letter/deel V - 22, 1090
    - letter/deel V - 23, 1091
    - letter/deel V - 24, 1092
    - letter/deel V - 25, 1093
    - letter/deel V - 26, 1094
    - letter/deel V - 27, 1095
    - letter/deel V - 28, 1096
    - letter/deel V - 29, 1097
    - letter/deel W - 1, 1098
    - letter/deel W - 2, 1099
    - letter/deel W - 3, 1100
    - letter/deel W - 4, 1101
    - letter/deel W - 5, 1102
    - letter/deel W - 6, 1103
    - letter/deel W - 7, 1104
    - letter/deel W - 8, 1105
    - letter/deel W - 9, 1106
    - letter/deel W - 10, 1107
    - letter/deel W - 11, 1108
    - letter/deel W - 12, 1109
    - letter/deel W - 13, 1110
    - letter/deel W - 14, 1111
    - letter/deel W - 15, 1112
    - letter/deel W - 16, 1113
    - letter/deel W - 17, 1114
    - letter/deel W - 18, 1115
    - letter/deel W - 19, 1116
    - letter/deel W - 20, 1117
    - letter/deel W - 21, 1118
    - letter/deel W - 22, 1119
    - letter/deel W - 23, 1120
    - letter/deel W - 24, 1121
    - letter/deel W - 25, 1122
    - letter/deel W - 26, 1123
    - letter/deel W - 27, 1124
    - letter/deel W - 28, 1125
    - letter/deel W - 29, 1126
    - letter/deel W - 30, 1127
    - letter/deel W - 31, 1128
    - letter X, 1129
    - letter Y, 1130
    - letter/deel Z - 1, 1131
    - letter/deel Z - 2, 1132
    - letter/deel Z - 3, 1133
    - letter/deel Z - 4, 1134
    - letter/deel Z - 5, 1135
    - letter/deel Z - 6, 1136
    - letter/deel Z - 7, 1137
  - Bijboek Brussel der Nationale werkelijke schuld rentende 2 1/2%, 1823-1830; 1138
  - Klappers op het bijboek Brussel der Nationale werkelijke schuld rentende 2 1/2%, 1823-1830; 1139-1160
    - letter A, 1139
    - letter B, 1140
    - letter C, 1141
    - letter D, 1142
    - letter E, 1143
    - letter F, 1144
    - letter G, 1145
    - letter H, 1146
    - letter J, 1147
    - letter K, 1148
    - letter L, 1149
    - letter M, 1150
    - letter N, 1151
    - letter O, 1152
    - letter P - Q, 1153
    - letter R, 1154
    - letter S, 1155
    - letter T, 1156
    - letter U, 1157
    - letter V, 1158
    - letter W, 1159
    - letter X - Y - Z, 1160
  - Bijboek der Nationale werkelijke schuld 2 1/2%., 1161-1162
    - deel A - Z eerste deel, 1161
    - deel A - Z tweede deel, 1162
  - Klappers der Nationale werkelijke schuld rentende 2 1/2%, 1823-1830 (1862); 1163-1191
    - letter/deel A, 1163
    - letter/deel B - 1, 1164
    - letter/deel B - 2, 1165
    - letter/deel B - 3, 1166
    - letter/deel C, 1167
    - letter/deel D, 1168
    - letter/deel E, 1169
    - letter/deel F, 1170
    - letter/deel G, 1171
    - letter/deel H - 1, 1172
    - letter/deel H - 2, 1173
    - letter/deel I, 1174
    - letter/deel K - 1, 1175
    - letter/deel K - 2, 1176
    - letter/deel L, 1177
    - letter/deel M, 1178
    - letter/deel N, 1179
    - letter/deel O, 1180
    - letter/deel P, 1181
    - letter/deel Q, 1182
    - letter/deel R, 1183
    - letter/deel S - 1, 1184
    - letter/deel S - 2, 1185
    - letter/deel T, 1186
    - letter/deel U, 1187
    - letter/deel V, 1188
    - letter/deel W, 1189
    - letter/deel X - Y, 1190
    - letter/deel Z, 1191
  - Nationale werkelijke schuld 5%, 1832-1845; 1192-1236
    - letter/deel A - 1, 1192
    - letter/deel A - 2, 1193
    - letter/deel B - 1, 1194
    - letter/deel B - 2, 1195
    - letter/deel B - 3, 1196
    - letter/deel B - 4, 1197
    - letter/deel C - 1, 1198
    - letter/deel C - 2, 1199
    - letter/deel D - 1, 1200
    - letter/deel D - 2, 1201
    - letter/deel E, 1202
    - letter/deel F - 1, 1203
    - letter/deel F - 2, 1204
    - letter/deel G - 1, 1205
    - letter/deel G - 2, 1206
    - letter/deel G - 3, 1207
    - letter/deel H - 1, 1208
    - letter/deel H - 2, 1209
    - letter/deel H - 3, 1210
    - letter/deel J, 1211
    - letter/deel K - 1, 1212
    - letter/deel K - 2, 1213
    - letter/deel L - 1, 1214
    - letter/deel L - 2, 1215
    - letter/deel M - 1, 1216
    - letter/deel M - 2, 1217
    - letter/deel N, 1218
    - letter/deel O, 1219
    - letter/deel P, 1220
    - letter/deel Q, 1221
    - letter/deel R - 1, 1222
    - letter/deel R - 2, 1223
    - letter/deel S - 1, 1224
    - letter/deel S - 2, 1225
    - letter/deel S - 3, 1226
    - letter/deel T - 1, 1227
    - letter/deel T - 2, 1228
    - letter/deel U, 1229
    - letter/deel V - 1, 1230
    - letter/deel V - 2, 1231
    - letter/deel W - 1, 1232
    - letter/deel W - 2, 1233
    - letter/deel X, 1234
    - letter/deel Y, 1235
    - letter/deel Z, 1236
  - Klappers Nationale werkelijke schuld 5%, 1832-1845; 1237-1238
    - letter A - Z eerste deel, 1237
    - letter Z - z tweede deel, 1238
  - Nationale werkelijke schuld 3%., 1844-1896; 1239-1318
    - letter/deel A - 1, 1239
    - letter/deel A - 2, 1240
    - letter/deel A - 3, 1241
    - letter/deel B - 1, 1242
    - letter/deel B - 2, 1243
    - letter/deel B - 3, 1244
    - letter/deel B - 4, 1245
    - letter/deel B - 5, 1246
    - letter/deel B - 6, 1247
    - letter/deel B - 7, 1248
    - letter/deel B - 8, 1249
    - letter/deel C - 1, 1250
    - letter/deel C - 2, 1251
    - letter/deel D - 1, 1252
    - letter/deel D - 2, 1253
    - letter/deel D - 3, 1254
    - letter/deel E - 1, 1255
    - letter/deel E - 2, 1256
    - letter/deel F - 1, 1257
    - letter/deel F - 2, 1258
    - letter/deel G - 1, 1259
    - letter/deel G - 2A, 1260
    - letter/deel G - 2B, 1261
    - letter/deel G - 3, 1262
    - letter/deel G - 4, 1263
    - letter/deel H - 1, 1264
    - letter/deel H - 2, 1265
    - letter/deel H - 3, 1266
    - letter/deel H - 4, 1267
    - letter/deel H - 5, 1268
    - letter/deel H - 6, 1269
    - letter/deel J - 1, 1270
    - letter/deel J - 2, 1271
    - letter/deel J - 3, 1272
    - letter/deel K - 1, 1273
    - letter/deel K - 2, 1274
    - letter/deel K - 3, 1275
    - letter/deel K - 4, 1276
    - letter/deel K - 5, 1277
    - letter/deel L - 1, 1278
    - letter/deel L - 2, 1279
    - letter/deel L - 3, 1280
    - letter/deel L - 4, 1281
    - letter/deel M - 1, 1282
    - letter/deel M - 2, 1283
    - letter/deel M - 3, 1284
    - letter/deel M - 4, 1285
    - letter/deel N - 1, 1286
    - letter/deel N - 2, 1287
    - letter/deel O - 1, 1288
    - letter/deel O - 2, 1289
    - letter/deel P - 1, 1290
    - letter/deel P - 2, 1291
    - letter/deel Q, 1292
    - letter/deel R - 1, 1293
    - letter/deel R - 2, 1294
    - letter/deel R - 3, 1295
    - letter/deel R - 4, 1296
    - letter/deel S - 1, 1297
    - letter/deel S - 2, 1298
    - letter/deel S - 3, 1299
    - letter/deel S - 4, 1300
    - letter/deel S - 5, 1301
    - letter/deel S - 6, 1302
    - letter/deel S - 7, 1303
    - letter/deel S - 8, 1304
    - letter/deel T - 1, 1305
    - letter/deel T - 2, 1306
    - letter/deel T - 3, 1307
    - letter/deel U, 1308
    - letter/deel V - 1, 1309
    - letter/deel V - 2, 1310
    - letter/deel V - 3, 1311
    - letter/deel V - 4, 1312
    - letter/deel W - 1, 1313
    - letter/deel W - 2, 1314
    - letter/deel W - 3, 1315
    - letter/deel W - 4, 1316
    - letter/deel Y, 1317
    - letter/deel Z, 1318
  - Klappers Nationale werkelijke schuld 3%, 1844-1896; 1319-1321
    - deel A - Z, 1319
    - deel A - L, 1320
    - deel M - Z, 1321
  - Nationale Werkelijke Schuld 4%, 1844-1886; 1322-1466
    - letter/deel A - 1, 1322
    - letter/deel A - 2, 1323
    - letter/deel A - 3, 1324
    - letter/deel A - 4, 1325
    - letter/deel A - 5, 1326
    - letter/deel B - 1, 1327
    - letter/deel B - 2, 1328
    - letter/deel B - 3, 1329
    - letter/deel B - 4, 1330
    - letter/deel B - 5, 1331
    - letter/deel B - 6, 1332
    - letter/deel B - 7, 1333
    - letter/deel B - 8, 1334
    - letter/deel B - 9, 1335
    - letter/deel B - 10, 1336
    - letter/deel B - 11, 1337
    - letter/deel B - 12, 1338
    - letter/deel B - 13, 1339
    - letter/deel B - 14, 1340
    - letter/deel B - 15, 1341
    - letter/deel B - 16, 1342
    - letter/deel C - 1, 1343
    - letter/deel C - 2, 1344
    - letter/deel C - 3, 1345
    - letter/deel C - 4, 1346
    - letter/deel D - 1, 1347
    - letter/deel D - 2, 1348
    - letter/deel D - 3, 1349
    - letter/deel D - 4, 1350
    - letter/deel D - 5, 1351
    - letter/deel D - 6, 1352
    - letter/deel E - 1, 1353
    - letter/deel E - 2, 1354
    - letter/deel E - 3, 1355
    - letter/deel F - 1, 1356
    - letter/deel F - 2, 1357
    - letter/deel F - 3, 1358
    - letter/deel G - 1, 1359
    - letter/deel G - 2, 1360
    - letter/deel G - 3A, 1361
    - letter/deel G - 3B, 1362
    - letter/deel G - 4, 1363
    - letter/deel G - 5, 1364
    - letter/deel G - 6, 1365
    - letter/deel G - 7, 1366
    - letter/deel G - 8, 1367
    - letter/deel H - 1, 1368
    - letter/deel H - 2, 1369
    - letter/deel H - 3, 1370
    - letter/deel H - 4, 1371
    - letter/deel H - 5, 1372
    - letter/deel H - 6, 1373
    - letter/deel H - 7, 1374
    - letter/deel H - 8, 1375
    - letter/deel H - 9, 1376
    - letter/deel H - 10, 1377
    - letter/deel H - 11, 1378
    - letter/deel I - 1, 1379
    - letter/deel I - 2, 1380
    - letter/deel I - 3, 1381
    - letter/deel I - 4, 1382
    - letter/deel I - 5, 1383
    - letter/deel K - 1, 1384
    - letter/deel K - 2, 1385
    - letter/deel K - 3, 1386
    - letter/deel K - 4, 1387
    - letter/deel K - 5, 1388
    - letter/deel K - 6, 1389
    - letter/deel K - 7, 1390
    - letter/deel K - 8, 1391
    - letter/deel K - 9, 1392
    - letter/deel L - 1, 1393
    - letter/deel L - 2, 1394
    - letter/deel L - 3, 1395
    - letter/deel L - 4, 1396
    - letter/deel L - 5, 1397
    - letter/deel L - 6, 1398
    - letter/deel L - 7, 1399
    - letter/deel M - 1, 1400
    - letter/deel M - 2, 1401
    - letter/deel M - 3, 1402
    - letter/deel M - 4, 1403
    - letter/deel M - 5, 1404
    - letter/deel M - 6, 1405
    - letter/deel M - 7, 1406
    - letter/deel M - 8, 1407
    - letter/deel N - 1, 1408
    - letter/deel N - 2, 1409
    - letter/deel N - 3, 1410
    - letter/deel N - 4, 1411
    - letter/deel N - 5, 1412
    - letter/deel O - 1, 1413
    - letter/deel O - 2, 1414
    - letter/deel O - 3, 1415
    - letter/deel P - 1, 1416
    - letter/deel P - 2, 1417
    - letter/deel P - 3, 1418
    - letter/deel P - 4, 1419
    - letter/deel P - 5, 1420
    - letter/deel Q, 1421
    - letter/deel R - 1, 1422
    - letter/deel R - 2, 1423
    - letter/deel R - 3, 1424
    - letter/deel R - 4, 1425
    - letter/deel R - 5, 1426
    - letter/deel R - 6, 1427
    - letter/deel R - 7, 1428
    - letter/deel S - 1, 1429
    - letter/deel S - 2, 1430
    - letter/deel S - 3, 1431
    - letter/deel S - 4, 1432
    - letter/deel S - 5, 1433
    - letter/deel S - 6, 1434
    - letter/deel S - 7, 1435
    - letter/deel S - 8, 1436
    - letter/deel S - 9, 1437
    - letter/deel S - 10, 1438
    - letter/deel S - 11, 1439
    - letter/deel S - 12, 1440
    - letter/deel S - 13, 1441
    - letter/deel T - 1, 1442
    - letter/deel T - 2, 1443
    - letter/deel T - 3, 1444
    - letter/deel T - 4, 1445
    - letter/deel T - 5, 1446
    - letter/deel U, 1447
    - letter/deel V - 1, 1448